【裁判字號】    94,重訴,2663
【裁判日期】    951013
【裁判案由】    違反槍砲彈藥刀械管制條例等
【裁判全文】
臺灣臺中地方法院刑事判決            94年度重訴字第2663號
公  訴  人  台灣台中地方法院檢察署檢察官
被      告  辛○○原名李泊峰.
            丙○○
            庚○○
            卯○○
            巳○○
            酉○○
上列六人共同
指定辯護人  陳佳俊律師
被      告  丁○○  男  26歲.
                    身分證統一.
                    住台中縣太.
選任辯護人  陳慧芬律師
被      告  戊○○  男  28歲.
                    身分證統一.
                    住台中縣太.
指定辯護人  陳育仁律師
被      告  午○○  男  40歲.
                    身分證統一.
                    住台中市○.
選任辯護人  郭隆偉律師
被      告  甲○○  男  32歲.
                    身分證統一.
                    住台中縣大.
                    另案於臺灣台北看守所羈押中
選任辯護人  陳慶諭律師
被      告  壬○○  男  33歲.
                    身分證統一.
                    住台中市○.
            丑○○  男  33歲.
                    身分證統一.
                    住台中縣烏.
                    居台中市○.
上列二人共同
指定辯護人  何國榮律師
上列被告等因違反槍砲彈藥刀械管制條例等案件，經檢察官提起
公訴（93年度偵字第7437、9545、9643、10562、11360、14722
號），本院判決如下：
    主    文
辛○○共同未經許可，持有可發射子彈具有殺傷力之改造手槍，
處有期徒刑貳年，併科罰金新臺幣拾萬元，罰金如易服勞役，以
新臺幣壹仟元折算壹日；扣案仿FN廠半自動手槍製造之金屬玩具
手槍換裝土造金屬槍管改造而成之改造手槍（各含彈匣壹個，槍
枝管制編號分別為：0000000000、0000000000）貳支，均沒收。
巳○○共同未經許可，持有可發射子彈具有殺傷力之改造手槍，
累犯，處有期徒刑壹年拾月，併科罰金新臺幣拾萬元，罰金如易
服勞役，以新臺幣壹仟元折算壹日；扣案仿FN廠半自動手槍製造
之金屬玩具手槍換裝土造金屬槍管改造而成之改造手槍（各含彈
匣壹個，槍枝管制編號分別為：0000000000、0000000000）貳支
，均沒收。
丙○○、庚○○、卯○○、酉○○共同未經許可，持有可發射子
彈具有殺傷力之改造手槍，各處有期徒刑壹年捌月，均併科罰金
新臺幣拾萬元，罰金如易服勞役，均以新臺幣壹仟元折算壹日；
扣案仿FN廠半自動手槍製造之金屬玩具手槍換裝土造金屬槍管改
造而成之改造手槍（各含彈匣壹個，槍枝管制編號分別為：0000
000000、0000000000）貳支，均沒收。
甲○○共同未經許可，持有手槍，累犯，處有期徒刑陸年肆月，
併科罰金新臺幣拾伍萬元，罰金如易服勞役，以新臺幣壹仟元折
算壹日；扣案制式克拉克22型手槍（含彈匣壹個，槍枝管制編號
0000000000）壹枝、制式HS2000手槍（含彈匣壹個，槍枝管制編
號0000000000）壹枝，均沒收。
戊○○共同未經許可，持有手槍，處有期徒刑陸年，併科罰金新
臺幣拾伍萬元，罰金如易服勞役，以新臺幣壹仟元折算壹日；扣
案制式克拉克22型手槍（含彈匣壹個，槍枝管制編號0000000000
）壹枝、制式HS2000手槍（含彈匣壹個，槍枝管制編號00000000
00）壹枝，均沒收。
丁○○、丑○○、壬○○、午○○均無罪。
    事實及理由
壹、被告辛○○（原名李泊峰，以下仍稱李泊峰）、丙○○、庚○○、卯○○、巳○○、酉○○、甲○○、戊○○部分：
一、構成犯罪之事實
  (一)巳○○曾因搶奪、違反懲治盜匪條例等案件，經法院判處應
    執行有期徒刑3年9月確定，於民國91年6月1日執行完畢。甲○○於89年間亦因偽造文書等案件，經法院判處有期徒刑6
    月確定，於91年9月19日入監執行至92年3月18日執行完畢。
  (二)李泊峰、丙○○、庚○○、癸○○（通緝中）、卯○○、巳
    ○○、酉○○均明知未經主管機關之許可，不得無故持有可
    發射子彈具有殺傷力之改造手槍及子彈，竟仍基於持有可發
    射子彈具有殺傷力之改造手槍、子彈之犯意聯絡，共同無故
    持有仿FN廠半自動手槍製造之金屬玩具手槍換裝土造金屬槍
    管改造而成可發射子彈具有殺傷力之改造手槍（各含彈匣一
    個，槍枝管制編號分別為：0000000000、0000000000）二支
    及子彈數顆，並於93年3月26日23時許，因李泊峰與未○○
    有債務糾紛，李泊峰、丙○○、庚○○、癸○○、卯○○、
    巳○○、酉○○遂共同持上開二支改造手槍，在台中市第一
    廣場前將未○○及申○○強押上酉○○所駕駛之QR－4378號
    自小客車，載往台中市○○路86巷1弄17之2號3樓辛○○所
    承租予丙○○等人居住之租住處，而以此非法方法剝奪未○○及申○○之行動自由，隨後又將未○○、申○○二人載往
    台中縣太平市某不詳地點之山區毆打未○○成傷（傷害部分
    未據告訴），要未○○交付新台幣（下同）三萬六千元始肯
    放人，未○○乃向友人辰○○求援；至翌日（27日）凌晨4
    時許，辰○○偕同另二名友人到台中縣太平市八○三國軍總
    醫院對面7-11便利商店前與李泊峰等人見面，李泊峰等人則
    由癸○○先帶同未○○、申○○下車，辰○○等人見癸○○
    只有一人前來，便共同毆打癸○○，李泊峰、丙○○、庚○○、卯○○、巳○○、酉○○等人見狀紛紛衝下車，持棍棒
    毆打辰○○成傷（傷害部分未據告訴），嗣後李泊峰、丙○○、庚○○、癸○○、卯○○、巳○○、酉○○等七人（下
    稱李泊峰等七人）又將未○○及申○○帶回台中市○○路86
    巷1弄17之2號3樓，至同年3月30日，未○○、申○○始乘看
    守之人疏忽之際逃離該處。
  (三)戊○○與甲○○亦均明知未經主管機關之許可，不得無故持
    有制式手槍子彈，竟於92年間某日，在臺中市南屯區田心北
    四巷11號甲○○之租住處，明知綽號「瘦仔」之林正雄（已
    死亡）向其等兜售之制式克拉克22型手槍（含彈匣一個，槍
    枝管制編號0000000000）、制式HS2000手槍（含彈匣一個，
    槍枝管制編號0000000000）各一枝及子彈，係具有殺傷力之
    制式手槍子彈，竟仍基於持有制式手槍子彈之犯意聯絡，收
    受林正雄所交付之上開制式槍枝、子彈，而自斯時起共同無
    故持有之。迨至93年4月2日23時許，己○○（到案後另結）
    因故邀丁○○、丑○○及鄭基男前往台中縣太平市國軍八○
    三總醫院對面7-11便利商店前與李泊峰等人談判，李泊峰等
    七人到達後隨即持酒瓶棍棒等物毆打丁○○、鄭基男，使鄭
    基男受有左小腿骨折之傷害，丁○○受有頭部外傷、右手掌
    背部受傷之傷害（傷害部分均未據告訴）；嗣於翌日（3日
    ）己○○、丁○○等人與李泊峰等七人透過綽號「阿弟仔」
    之戌○○之聯絡，雙方又為此事相約見面談判，丁○○因恐
    己方人力單薄無法與李泊峰等人對抗，乃與其兄戊○○商議
    。戊○○遂萌生攜帶上開制式槍械前往談判之犯意，並邀約
    甲○○駕駛車號1855－FY號自小客車共同前往，甲○○則邀
    約不知情之壬○○及綽號「黑仔」之人同往；而己○○亦邀
    約丑○○駕駛丁○○所有之車號6S－4311號自小客車搭載未
    ○○（到案後另結）共同前往談判現場；雙方原約定於當日
    22 時許在台中縣大里市○○路故鄉ＫＴＶ見面談判，戊○○、己○○等人到達該處後，認為不妥不願下車，雙方改約
    在台中縣大里市○○路○段707號「大買家量販店」前見面
    ，至當晚23時許雙方碰面，因互見對方來意不善，戊○○遂
    基於傷害之犯意持前述制式槍械朝李泊峰等人來處射擊，並
    隨即將所攜之另支制式槍械交予同有犯意聯絡之甲○○朝李
    泊峰等人來處射擊，而李泊峰等七人亦有人持上述改造手槍
    子彈對戊○○、甲○○等人射擊，造成李泊峰受臀部槍傷二
    處、李先恩受左下腿槍傷、子○○受右足大拇指骨折及穿過
    傷、第二足趾第三足趾割裂傷之傷害（傷害部分均未據告訴
    ），而李泊峰等人亦造成甲○○所駕駛之1855－FY號自小客
    車車窗受槍擊而毀損（毀損部分亦未據告訴）。嗣於93年4
    月8日17時30分許，為警在台中市○○路86巷1弄17之2號3樓
    庚○○、酉○○所睡之房間內黑色旅行手提袋中查獲前述銀
    色改造手槍一支（含彈匣一個，槍枝管制編號0000000000）
    、子彈七顆；另在丙○○、癸○○、卯○○、盧虹臻使用之
    房間箱子內查獲黑色改造手槍一支（含彈匣一個，槍枝管制
    編號0000000000）、子彈六顆（上述子彈經鑑定試射，其中
    十一顆可擊發認具殺傷力，二顆無法擊發，認不具殺傷力）
    。另警方於93年6月4日21時35分許，由午○○主動帶同前往
    甲○○住處（即台中市南屯區田心北四巷11號）前廣場，於
    戊○○所騎乘之車號EZS－105號輕機車（車主登記為戊○○
    之妻：黃郁馨）車箱內，起獲上述制式克拉克22型手槍一支
    （含彈匣一個，槍枝管制編號0000000000）、制式HS2000手
    槍一支（含彈匣一個，槍枝管制編號0000000000）。
二、認定犯罪事實所根據的證據及理由：
  (一)被告李泊峰與丙○○、庚○○、癸○○、卯○○、巳○○、
    酉○○等七人除否認持有改造手槍子彈及妨害未○○、申○○之人身自由外，對上述犯罪事實(二)之其餘犯罪事實均不爭
    執而坦承不諱，核與被害人未○○、申○○於警詢中之指述
    相符。另丙○○、庚○○、癸○○、卯○○、巳○○、酉○○均係李泊峰公司之員工，台中市○○路86巷1弄17之2號3
    樓係由李泊峰承租，提供給員工休息之處所。庚○○自93年
    3 月12日搬至該址；癸○○住了大約二、三個月左右；巳○○自92年10月上旬住進該處；酉○○於案發前住了大約一星
    期。警方於93年4月8日17時30分許，在台中市○○路86巷1
    弄17之2號3樓庚○○、酉○○所睡之房間內黑色旅行手提袋
    中查獲銀色改造手槍一支、子彈七顆，該黑色旅行手提袋係
    酉○○所有，其內另有酉○○之印章乙枚；另在丙○○、癸○○、卯○○、盧虹臻使用之房間箱子內查獲黑色改造手槍
    一支、子彈六顆等情，亦為被告李泊峰與丙○○、庚○○、
    癸○○、卯○○、巳○○、酉○○等人所不爭執，且有上開
    槍彈及酉○○所有之黑色旅行手提一只扣案可稽，復有槍擊
    案現場照片77張、現場拾獲彈殼照片2張、槍擊案現場勘查
    照片34張、1855－FY號自小客車遭槍擊照片8張在卷足憑。
  (二)上開在台中市○○路86巷1弄17之2號3樓所查扣之槍彈，經
    送請內政部警政署刑事警察局鑑定結果，認「送鑑改造手槍
    二支（槍枝管制編號分別為：0000000000、0000000000），
    均係由仿FN廠半自動手槍製造之金屬玩具手槍，換裝土造金
    屬槍管而成之改造手槍，機械性能良好，可擊發適用之子彈
    ，認均具殺傷力；子彈十三顆，認均係土造子彈（具直徑約
    8.4mm金屬彈頭），試射結果，其中十一顆可擊發，認具殺
    傷力，二顆無法擊發，認不具殺傷力」，此有該局93年4 月
    21日刑鑑字第0930076551號槍彈鑑定書及94年11月24日刑鑑
    字第0940175218號函各1紙在卷可參，被告李泊峰與丙○○
    、庚○○、癸○○、卯○○、巳○○、酉○○等人共同無故
    持有具殺傷力之改造手槍子彈等情應堪認定。
  (三)被告戊○○與甲○○亦坦承有如犯罪事實(三)所述之於上揭時
    、地無故持有制式克拉克22型手槍、HS2000手槍及子彈，嗣
    並攜帶該制式手槍二把及子彈前往與李泊峰等人談判時，曾
    持該制式槍彈射擊之事實，而戊○○、甲○○與李泊峰等人
    雙方槍戰後，李泊峰受臀部槍傷二處、李先恩受左下腿槍傷
    、子○○受右足大拇指骨折及穿過傷、第二足趾第三足趾割
    裂傷之傷害，除據李泊峰、李先恩、子○○指陳明確及有該
    三人之診斷證明書可證外，且為被告戊○○與甲○○所不爭
    執。另自李泊峰臀部取出之彈頭，經鑑驗與扣案制式手槍中
    一支（槍枝管制編號0000000000）試射之彈頭、殼，兩者之
    彈底特徵紋痕及來復線特徵紋痕相吻合，認係由同一槍枝所
    擊發，亦有內政部警政署刑事警察局94年1月13日刑鑑字第
    0940006869號鑑定函在卷可憑。又警方於93年6月4日21時35
    分許前往甲○○住處前廣場，於戊○○所騎乘之車號EZS－
    105號輕機車車箱內，所起獲查扣之手槍二把，經送請內政
    部警政署刑事警察局鑑定結果，認「送鑑制式克拉克22型手
    槍一支（槍枝管制編號：0000000000），係奧地利GLOCK廠
    製22型口徑０．四０吋制式半自動手槍，機械性能良好，可
    擊發同口徑制式子彈，認具殺傷力；制式HS2000手槍一支（
    槍枝管制編號：0000000000），係美國SPRINGFIELD ARMORY
    廠製HS2000 MOD．ELITE型口徑０．四０吋制式半自動手槍
    ，機械性能良好，可擊發同口徑制式子彈，認具殺傷力」，
    此有該局93年9月22日刑鑑字第0930126420號槍彈鑑定書可
    參，且有上開二支制式手槍扣案足憑，被告戊○○與甲○○
    共同無故持有具殺傷力之制式手槍子彈等情，亦堪認定。
三、對於被告辯解，本院判斷：
    被告李泊峰與丙○○、庚○○、癸○○、卯○○、巳○○、
    酉○○等人雖否認共同持有改造手槍子彈及持槍妨害未○○
    、申○○人身自由之犯行，被告酉○○辯稱：伊雖有去第一
    廣場，伊只是在場並未押未○○，也沒去大買家云云，被告
    李泊峰辯稱：伊只是與未○○理論，並未押未○○也沒帶槍
    ，4月3日前往談判時並未攜帶槍械云云，惟查：
  (一)按被告之自白，非出於強暴、脅迫、利誘、詐欺、疲勞訊問
    、違法羈押或其他不正之方法，且與事實相符者，得為證據
    。被告或共犯之自白，不得作為有罪判決之唯一證據，仍應
    調查其他必要之證據，以察其是否與事實相符。又被告以外
    之人於審判外向法官所為之陳述，得為證據。被告以外之人
    於偵查中向檢察官所為之陳述，除顯有不可信之情況者外，
    得為證據。被告以外之人於檢察事務官、司法警察官或司法
    警察調查中所為之陳述，與審判中不符時，其先前之陳述具
    有較可信之特別情況，且為證明犯罪事實存否所必要者，得
    為證據。刑事訴訟法第156條第1、2項、第159條之1、第159
    條之2分別定有明文。本件共同被告李泊峰、庚○○、巳○○、丙○○、卯○○均曾先後於警詢、檢察官偵查中、甚或
    法官行準備程序時坦承上述妨害自由或持槍械之犯行（詳如
    後述），雖其等嗣後均翻異前詞，且於審理中結證時否認犯
    行，然被告李泊峰、庚○○、巳○○、丙○○、卯○○既均
    不爭執其等自白之任意性，又未爭執上開所為之陳述，有何
    顯不可信之情況，且其等上開警偵訊之陳述與被害人未○○
    、申○○之指述及扣案之改造槍械等證物相符，自可認其等
    先前之陳述具有較可信之特別情況，且為證明犯罪事實存否
    所必要者，依上開法條規定，得為證據。又被害人未○○、
    申○○於警詢時之陳述，雖與其等審理中結證時之證述不符
    ，惟其等警詢時之陳述，與被告李泊峰、庚○○、巳○○、
    丙○○、卯○○先後於警、偵訊及法官行準備程序時所坦承
    妨害自由或持槍械犯行之自白相符，且有在台中市○○路86
    巷1弄17之2號3樓李泊峰等七人居住處所查扣之槍彈可資佐
    證，應認其等先前警詢之陳述具有較可信之特別情況，且為
    證明犯罪事實存否所必要者，依上開法條規定，亦得為證據
    ，合先敘明。
  (二)被告李泊峰與丙○○、庚○○、癸○○、卯○○、巳○○、
    酉○○等人持槍強押未○○、申○○，帶往太平市附近山區
    毆打，其後命未○○找人交付三萬六千元，辰○○到場後又
    遭歐打，隨後將未○○拘禁多日之事實，業據共同被告庚○○、巳○○、丙○○、卯○○於警偵訊中坦承不諱，被告李
    泊峰於94年9月30日本院準備程序時亦坦承有妨害未○○、
    申○○自由之犯行，被告丙○○於警詢時陳稱：「在台中市
    第一廣場前押走被害人，帶回健行路住處，當時有庚○○、
    癸○○、酉○○、巳○○、卯○○等人參與」、「卯○○、
    庚○○、巳○○他們開車載未○○及申○○回宿舍，後來又
    載他們去山上，其房內查獲黑色改造手槍，我跟盧虹臻、庚○○、癸○○四人住在裡面」等語（見93年4月9日警詢筆錄
    ）。被告庚○○於警詢時陳稱：健行路住處查獲槍彈，有壹
    把槍是在酉○○的包包找到的，伊與四名男子下車，將綽號
    小剛強押上車，伊負責看管小剛及該女子健行路住處是老闆
    李泊峰承租。該房屋是我們員工休息的處所，吃住是由老闆
    李泊峰供應等語（見93年4月9日警詢筆錄）。被告卯○○於
    偵查中坦陳：李泊峰有邀伊和庚○○、酉○○、巳○○、丙○○，持銀色改造手槍強押被害人未○○、申○○並毆打及
    押往健行路住處等妨害自由行為，另伊和庚○○、酉○○、
    巳○○、丙○○坐同車到國光路槍擊現場，伊拿那把銀色改
    造八釐米手槍對空開一槍，他們還有槍等語（見93年4月9日
    偵訊筆錄）；於94年9月30日本院準備程序時陳稱：「妨害
    自由部分我承認，但是槍枝不是我的，該槍枝是李泊峰的，
    該槍枝原來是寄放在我那邊，李泊峰有說好過幾天要跟我拿
    ，結果李泊峰就沒有跟我拿，一直放在宿舍那邊，查獲的貳
    把槍都是李泊峰的，這貳把槍都是李泊峰寄放在我這邊，他
    叫我放在宿舍放好，警察查獲時，一支放在黑色包包，另一
    個在床底下查到，這是我分開放的，因為該槍不是我的，是
    李泊峰的，黑色的包包是何人的我不知道，因為我去那邊時
    就有了」等語（見本院94年9月30日準備程序筆錄第8頁）。
    被告巳○○於警詢時陳稱：健行路住處有被查獲槍彈，李泊
    峰於3月27日用車子載我們過去第一廣場，叫未○○、申○○上車，帶到我們宿舍，讓他們住在癸○○跟丙○○的房間
    ，押回來後第三天小剛及該名女子就逃走了，他們是在93年
    3月30日跑掉的。（93年4月3日）我們這邊有人開槍，係由
    灰色自小客車內開槍，卯○○是灰色自小客車內坐車之人等
    語（見93年4月9日警詢筆錄）。核與被害人未○○於警詢時
    所指陳：「我是在93年3月27 日在臺中市第一廣場遭人押走
    。我和我女朋友申○○同時被持槍押走。是我朋友辰○○帶
    錢去贖我和申○○才得以脫困」、「（問：警方有帶同你前
    往指認QR－4378號自小客車停放處，是否為歹徒押走你所使
    用之車輛？）是QR－4378號自小客車沒錯。我有跟警方去看
    過，歹徒藏匿處為台中市○○路86巷1弄17之2號3樓沒錯。
    卯○○是當天持槍強押我走的歹徒之一」、「警方所查扣之
    銀色改造手槍經我當場指認就是案發當時歹徒所持用之槍械
    」等語（見93年4 月7、8日警詢筆錄）；及被害人申○○於
    警詢時陳稱：「警方所查獲之八人內的庚○○、酉○○、巳
    ○○、丙○○、卯○○等五人，在台中市第一廣場毆打我並
    強押我上自小客車。再押往台中縣太平市的山上毆打，並向
    我男朋友未○○要新台幣三萬六千元才要釋放我們回去。未
    ○○打電話向朋友辰○○求救，並請辰○○帶錢去贖我們回
    來。‧‧‧將我押往台中市○區○○路86巷1弄17之2號3樓
    ，把我控制在那裡三天後，我利用歹徒未注意時和我男朋友
    未○○一起逃離。大部份的時間係由警方所查獲之八人內的
    癸○○負責看管。警方所查扣之銀色改造手槍就是案發當時
    歹徒所持用之槍械」等語（見93年4月8日警詢筆錄）之情節
    相符；另於93年4月3日23時許，李泊峰等人與戊○○等人在
    台中縣大里市○○路○段707號「大買家量販店」前見面談
    判，嗣發生槍擊事件時，被告李泊峰等方面之人亦曾持槍朝
    戊○○等人射擊等情，亦據證人即同案共犯戊○○、甲○○
    、未○○等人指陳明確，並有為警在台中市○○路86巷1弄
    17之2號3樓庚○○、酉○○所睡之房間內黑色旅行手提袋中
    查扣具殺傷力銀色改造手槍一支（含彈匣一個，槍枝管制編
    號0000000000）、子彈七顆；另在丙○○、癸○○、卯○○
    、盧虹臻使用之房間箱子內查獲黑色改造手槍一支（含彈匣
    一個，槍枝管制編號0000000000）、子彈六顆可佐，是被告
    李泊峰、癸○○、酉○○、庚○○、巳○○、丙○○、卯○○於審理時所辯均不可採，其等共同持有改造手槍子彈及持
    槍妨害未○○、申○○人身自由之犯行，均堪予認定。
四、論罪科刑的理由：
  (一)被告李泊峰、丙○○、庚○○、卯○○、巳○○、酉○○、
    甲○○、戊○○等人行為後，刑法及刑法施行法業經修正公
    布，並於95年7月1日施行。按行為後法律有變更者，適用行
    為時之法律，但行為後之法律有利於行為人者，適用最有利
    於行為人之法律，現行刑法第2條第1項定有明文。此條規定
    乃與罪刑法定主義契合，而貫徹法律禁止溯及既往原則，係
    規範行為後法律變更所生新舊法律比較適用之準據法，是刑
    法第2條本身雖經修正，但刑法第2條既屬適用法律之準據法
    ，本身尚無比較新舊法之問題，應一律適用裁判時之現行刑
    法第2條規定以決定適用之刑罰法律。另按槍砲彈藥刀械管
    制條例第11條，業於94年1月26日經修正公布刪除，於同年1
    月28日生效。本件被告李泊峰、丙○○、庚○○、卯○○、
    巳○○、酉○○共同未經許可，持有可發射子彈具有殺傷力
    之改造手槍之行為部分，係犯修正前槍砲彈藥刀械管制條例
    第11條第4項之未經許可持有可發射子彈具有殺傷力之改造
    手槍罪；於修正後則係構成新法第8條第4項之未經許可持有
    可發射子彈具有殺傷力之改造手槍罪。其法定刑由一年以上
    七年以下有期徒刑，併科新臺幣七百萬元以下罰金，修正為
    三年以上十年以下有期徒刑，併科新臺幣七百萬元以下罰金
    ，而經比較新舊法之結果，仍以被告行為時之修正前槍砲彈
    藥刀械管制條例第11條第4項之未經許可持有可發射子彈具
    有殺傷力之改造手槍罪較有利於被告，是被告行為後之法律
    既無較有利於被告之情形，當應適用被告行為時即修正前槍
    砲彈藥刀械管制條例第11條第4項之未經許可持有可發射子
    彈具有殺傷力之改造手槍罪處斷。至被告李泊峰等七人非法
    持有子彈部分，則另犯槍砲彈藥刀械管制條例第12條第4項
    之未經許可持有子彈罪（此法條未經修正）。被告李泊峰等
    七人以一行為，同時持有前開改造手槍、子彈，分別觸犯未
    經許可持有可發射子彈具有殺傷力之改造手槍罪及未經許可
    持有子彈罪，為想像競合犯，應從一重之修正前槍砲彈藥刀
    械管制條例第11條第4項之未經許可持有可發射子彈具有殺
    傷力之改造手槍罪論處（被告行為後，刑法第55條想像競合
    犯之規定，雖經修正公布施行，增列但書規定「但不得科以
    較輕罪名所定最輕本刑以下之刑」，惟此僅係想像競合犯科
    刑之限制，為法理之明文化，非屬法律之變更，自無新舊法
    比較適用之問題）。又被告李泊峰等七人非法妨害未○○、
    申○○人身自由之所為，則係犯刑法第302條第1項之妨害自
    由罪（被告行為後，刑法施行法於95年6月14日修正公布增
    訂第1條之1，該條規定有關刑法分則編所定罰金之貨幣單位
    改為新臺幣，且就所定數額提高為30倍，而舊刑法係以銀元
    為單位，且應依罰金罰鍰提高標準條例第1條前段規定提高
    10 倍，故刑法施行法第1條之1公布施行後，有關罰金刑部
    分，僅變更貨幣單位，新舊刑法就罰金數額之規定並無不同
    ，即新法無何有利之情形，依修正刑法第2條第1項前段規定
    ，此妨害自由罪部分自應依舊法之規定，於論罪時併引用罰
    金罰鍰提高標準條例第1條前段之規定）；而被告等以一行
    為同時侵害未○○、申○○二人之人身自由法益，為同種想
    像競合犯，仍僅以一重之妨害自由罪論處；被告李泊峰、丙○○、庚○○、卯○○、巳○○、酉○○等七人就上開犯行
    互有犯意聯絡及行為分擔，均為共同正犯；再者，被告李泊
    峰等七人行為後，修正後之刑法刪除第55條關於牽連犯之規
    定，其等七人所犯上開違反修正前槍砲彈藥刀械管制條例第
    11 條第4項之未經許可持有可發射子彈具有殺傷力之改造手
    槍及妨害自由等罪具有牽連犯之關係，依修正前即行為時之
    規定，應從一重之修正前槍砲彈藥刀械管制條例第11條第4
    項之未經許可持有可發射子彈具有殺傷力之改造手槍罪處斷
    ；依修正後之刑法既已刪除牽連犯之規定，則所犯上述各罪
    應依數罪併罰之規定分論併罰。比較新舊法之規定，修正後
    之規定並非較有利於被告，依刑法第2條第1項之規定，應適
    用行為時之法律，即適用修正前刑法第55條牽連犯之規定，
    從一重之修正前槍砲彈藥刀械管制條例第11條第4項之未經
    許可持有可發射子彈具有殺傷力之改造手槍罪處斷。又被告
    甲○○、戊○○持有制式手槍子彈之所為，則係犯槍砲彈藥
    刀械管制條例第7條第4項之未經許可持有手槍罪（此法條亦
    未經修正）、同條例第12條第4項之未經許可持有子彈罪；
    被告甲○○、戊○○就上開犯行互有犯意聯絡及行為分擔，
    為共同正犯，其二人以一行為，同時持有制式手槍、子彈，
    分別觸犯未經許可持有手槍罪及未經許可持有子彈罪，為想
    像競合犯，應從一重之槍砲彈藥刀械管制條例第7條第4項之
    未經許可持有手槍罪論處；至公訴意旨以被告甲○○、戊○○持上述制式手槍子彈對李泊峰等人射擊，造成李泊峰受臀
    部槍傷二處、李先恩受左下腿槍傷、子○○受右足大拇指骨
    折及穿過傷、第二足趾第三足趾割裂傷之傷害，係基於殺人
    之犯意為之，另涉犯刑法第271條第2項、第1項之殺人未遂
    罪嫌，惟按殺人未遂與傷害之區別，應以加害人有無殺意為
    斷，以戕害他人生命之故意，著手於刺殺之實行而未發生死
    亡之結果，為殺人未遂；倘無使人喪失生命之故意，僅在使
    其身體、健康受到傷害，則為傷害罪，二罪皆發生傷害之結
    果，只其主觀犯意及身體傷害程度不同而已，本件由卷附被
    告甲○○、戊○○所乘坐之1855－FY號自小客車受槍擊後之
    照片上所示，該車上之彈痕數量非少且分佈面積亦不小，顯
    見李泊峰方面之人對於甲○○、戊○○方面之人開槍還擊之
    次數亦不少，且從本件其餘共同被告對於台中縣大里市○○
    路○段707號前槍擊案發現場之描述可知，事後雙方發生追
    擊，係甲○○、戊○○逃跑在前，而李泊峰方面之人則追擊
    在後，再依同案被告壬○○所證稱：他們（指甲○○、戊○○）是左手伸出車窗外朝後開等情，且甲○○仍須持續駕車
    逃跑之情，故依當時之情況，被告甲○○、戊○○應無可能
    朝特定目標射擊而有殺人之故意，衡情被告甲○○、戊○○
    開槍之目的，應僅係在嚇阻後面之追兵，並非有意朝特定目
    標射擊；再者，李泊峰僅係受有臀部槍傷二處、李先恩受左
    下腿槍傷、子○○受右足大拇指骨折及穿過傷、第二足趾第
    三足趾割裂傷之傷害，均非重要之致命部位，足見當時現場
    應相當混亂，被告甲○○、戊○○發現對方人數眾多，且己
    身又遭對方開槍還擊之下，急於脫身都唯恐不及了，又豈會
    萌生殺人之故意？況被告甲○○、戊○○與李泊峰等人並非
    熟識，且除戊○○之弟丁○○因遭辛○○等人毆傷，雙方因
    而約定當日談判和解事宜外，素無怨隙，實難憑此遽認被告
    甲○○、戊○○因此即萌生持槍殺害李泊峰等人之故意，此
    外，復查無其他證據足資認定被告甲○○、戊○○上開所為
    有何殺人之故意，自難以殺人未遂罪責相繩，且因未具被害
    人李泊峰、李先恩、子○○提出告訴，而檢察官亦認此部分
    與被告甲○○、戊○○前揭所犯未經許可持有手槍罪及未經
    許可持有子彈罪間有裁判上一罪之牽連犯關係，本院自毋庸
    另為無罪或不受理之諭知，併此敘明。
  (二)被告巳○○曾因搶奪、違反懲治盜匪條例等案件，經法院判
    處應執行有期徒刑3年9月確定，於91年6月1日執行完畢；被
    告甲○○於89年間亦因偽造文書等案件，經法院判處有期徒
    刑6月確定，於91年9月19 日入監執行至92年3月18日執行完
    畢，此有其等臺灣高等法院被告前案紀錄表可查，其等於五
    年以內故意再犯本件皆為有期徒刑以上之罪，均為累犯，俱
    應依修正前刑法第47條規定予以加重其刑（被告行為後，刑
    法第47條關於累犯之規定內容雖有變更，但被告巳○○、甲○○於本件所犯之罪均屬故意犯罪，不論依修正前之刑法第
    47條或修正後之刑法第47條第1項之規定，均構成累犯，且
    咸應加重本刑至2分之1，並無歧異之處，是此處應隨同處刑
    條文，適用被告行為時即修正前刑法關於累犯之規定）。
  (三)爰審酌被告巳○○、甲○○有上揭犯罪事實欄所載之犯罪前
    科紀錄，素行不佳，竟猶再犯本案，顯不知悛悔，欠缺法紀
    觀念，且被告李泊峰、丙○○、庚○○、卯○○、巳○○、
    酉○○、甲○○、戊○○等人均正值青壯，本可期其等守法
    自重，奮發向上，詎違法持有槍彈，對社會及不特定人安全
    之威脅與危害程度頗深，且其非法持有槍械後，竟以之逞兇
    鬥狠，與人偶有不快，即取出該槍彈威嚇防身，對社會治安
    造成具體危害，應予非難，兼衡酌被告李泊峰、丙○○、庚○○、卯○○、巳○○、酉○○持有之改造手槍有二枝，具
    殺傷力之子彈亦達十餘顆之多，被告甲○○、戊○○係持有
    二支制式手槍等犯罪情節，暨犯後被告甲○○、戊○○終能
    坦認犯行，態度尚稱良好，被告李泊峰、丙○○、庚○○、
    卯○○、巳○○、酉○○則未能坦認犯行，態度欠佳等一切
    情狀，分別量處如主文所示之刑，並就持有槍彈犯行之併科
    罰金部分，依修正後刑法第42條第3項前段之規定諭知易服
    勞役之折算標準（查被告行為後，刑法第42條關於易服勞役
    之折算標準及期限已有修正，因屬科刑規範事項之變更，其
    折算標準為裁判時所應諭知，自有就新舊法規定比較之必要
    ，然因新舊刑法對易服勞役之折算標準，及易服勞役期限，
    規定各有不同，利與不利之情形互見，應就新舊法之規定綜
    合比較，以決定適用最有利於行為人之法律。依新法修正易
    服勞役之折算標準，提高為新臺幣一千元、二千元或三千元
    折算一日，使行為人易服勞役之日數減少，如折算結果，並
    未逾六個月之日數，則新法對於行為人較為有利，自應依新
    法諭知易服勞役之折算標準；另易服勞役期限，修正前最長
    為六月之日數，修正後將易服勞役之期限提高為一年，如折
    算結果逾六個月之日數，則舊法對行為人較為有利，自應依
    舊法諭知易服勞役之折算標準。本件被告李泊峰、丙○○、
    庚○○、卯○○、巳○○、酉○○、甲○○、戊○○經本院
    分別諭知併科罰金新台幣十萬元或十五萬元，不論依新舊法
    易服勞役之折算標準，均未逾六個月之日數，則依上述說明
    ，自應依刑法第2條第1項但書適用最有利於行為人之法律處
    斷，即適用修正後刑法第42條第3項前段之規定諭知以新台
    幣一千元為易服勞役之折算標準）。
  (四)另扣案之可發射子彈仿FN廠半自動手槍製造之金屬玩具手槍
    ，換裝土造金屬槍管而成之改造手槍二支（各含彈匣一個，
    槍枝管制編號分別為：0000000000、0000000000號）及制式
    克拉克22型手槍（含彈匣一個，槍枝管制編號：0000000000
    ）、制式HS2000手槍（含彈匣一個，槍枝管制編號：000000
    0000）各一支，經鑑驗結果，既均具殺傷力，業見前述，均
    係屬槍砲彈藥刀械管制條例第4條第1款所規範之槍砲，為違
    禁物，不問是否屬於被告所有，爰依刑法第38條第1項第1款
    規定宣告沒收（被告等行為後，刑法第38條規定業經修正公
    布施行，修正前、後之同條條文，對於違禁物不問屬於犯罪
    行為人與否及供犯罪所用之物以屬於犯罪行為人為限應予沒
    收之要件並未變更，而本次修正，處刑條文並未修正，亦即
    行為時與裁判時之主刑條文並無不同，則依從刑，係附屬於
    主刑，不生比較輕重問題，本件即應適用修正後之刑法第38
    條規定為沒收之依據，最高法院24年上字第5292號判例要旨
    參考）。至前開扣案之土造子彈十三顆，其中十一顆業經鑑
    驗時擊發，而喪失其違禁物之性質，另二顆則無法擊發而不
    具殺傷力，已如前述，爰不併為沒收之諭知，亦附此敘明。
參、被告午○○、丁○○、丑○○、壬○○部分：
一、公訴意旨另略以：己○○、丁○○於93年4月3日與李泊峰等
    透過綽號「阿弟仔」之戌○○之聯絡，雙方又為未○○與其
    女友遭李泊峰等人押走乙事相約見面談判，丁○○因恐己方
    人力、火力單薄無法抵抗，乃與其兄戊○○商議，戊○○乃
    向午○○求援，午○○明知戊○○係為犯罪之用，乃交付其
    所持有具殺傷力之槍枝克拉克22型制式手槍一支、HS2000制
    式手槍一支，由甲○○、丁○○、戊○○、己○○、未○○
    、丑○○、壬○○攜往談判現場，雙方原約定在台中縣大里
    市故鄉ＫＴＶ見面，丁○○、戊○○等人到達該處後，認為
    不妥不願下車，雙方改約在國光路2段707號前見面，當晚23
    時許，雙方碰頭，戊○○、未○○、甲○○即持槍朝李泊峰
    等人射擊，李泊峰方面亦有人持槍射擊，造成李泊峰受臀部
    槍傷二處、李先恩受左下腿槍傷、子○○受右足大拇指骨折
    及穿過傷、第二足趾第三足趾割裂傷之傷害，因認被告午○○涉犯槍砲彈藥刀械管制條例第7條第3項，被告丁○○、丑
    ○○、壬○○均涉犯同條例第7條第4項之罪嫌。
二、檢察官認被告丁○○、丑○○、壬○○、午○○等人涉犯上
    開罪嫌主要係以：同案被告戊○○、甲○○於警偵訊中之自
    白，核與同案被告己○○警訊所述：丁○○有跟丑○○講有
    帶東西在車上，第二天丁○○去德化街講到丁○○也有拿槍
    出來射擊等語，未○○警訊中供述：丑○○與人講電話問帶
    幾支等語相符，並有被害人李泊峰、李先恩、子○○之指訴
    可憑，而扣案制式槍枝為午○○所提供之情，業據證人A1陳
    述甚詳，而甲○○稱事發後把槍還給小胖戊○○，並不知戊○○將槍放置何處等語，足認本案之制式槍枝確實為被告午
    ○○所提供等情資為論據，惟訊之被告丁○○、丑○○、壬○○、午○○均堅決否認有何上揭犯行，被告丁○○辯稱：
    因前一天被打受傷，當天伊並未前往大買家等語，被告丑○○、壬○○則均辯稱：當天只是一同前往，出發之時並不知
    有人帶槍，亦未曾與戊○○、甲○○共同持有本件扣案之制
    式槍彈等語，被告午○○辯稱：伊對槍擊案之事並不知情，
    甲○○事發後出國，出國前有告訴伊槍枝放置地點，所以伊
    以證人身分告知警方取槍等語。經查：
  (一)關於被告丁○○部分：
    按犯罪事實應依證據認定之，無證據不得認定犯罪事實。又
    不能證明被告犯罪者，應諭知無罪之判決，刑事訴訟法第
    154條第2項、第301條第1項分別定有明文。又事實之認定，
    應憑證據，如未能發現相當證據，或證據不足以證明，自不
    能以推測或擬制之方法，為裁判基礎（最高法院40年台上字
    第86號判例參照）；再者，二人以上以共同犯罪之意思，事
    前同謀，推由其中部分之人實施，其未參與實施之共謀者，
    固為學說上所稱之共謀共同正犯，依司法院大法官釋字第
    109號解釋，仍成立共同正犯。但未參與實施者，因僅有犯
    罪之謀議，而無行為之分擔，則渠等之間如何為犯罪之謀議
    、如何推由其中部分之人實施？即為決定其是否成立同謀共
    同正犯之重要依據，自應依證據證明之，不能僅憑擬制推測
    之方法，採為認定同謀共同正犯判斷之基礎。本件係發生於
    93年4月3日夜間約23時許，惟被告吳家浩於該日凌晨與友人
    鄭基男前往台中縣太平市國軍八○三總醫院對面7-11便利商
    店前，遭李泊峰等人打傷，經送中國醫藥學院附設醫院急救
    ，其受有頭部5X4公分擦傷及2X1公分之撕裂傷，額部撕裂傷
    3X4公分，右手背撕裂傷4X3公分，此有吳家浩在中國醫藥學
    院附設醫院之診斷證明書在卷可稽。由於被告吳家浩傷勢不
    輕，出院後即返回台中市○○路545號407室，並由女友乙○○陪同在旁照料，臥床休養中，事發當時被告並未出門，此
    業經證人乙○○於審理時到庭結證明確；且事發當時被告吳
    家浩持用之行動電話0000000000（申請人為乙○○）之電話
    通聯記錄顯示其發話地點均在台中市○○路上，並非事發之
    台中縣大里市○○路，此有警方所調取之該門號行動電話當
    時通聯記錄可憑，而同案被告戊○○、甲○○於審理時亦明
    確證稱事發當天並沒有看見被告丁○○有參與鬥毆，亦不在
    參與鬥毆之車上等語，另參以同案被告戊○○、未○○、丑
    ○○、壬○○、己○○亦均自始即未曾供述事發當天被告丁○○有到大里市○○路參與鬥毆槍擊事件，或有在參與槍擊
    之車上，足認被告丁○○未參與該事件甚明。而被告丁○○
    於審理中亦一再陳明，其警詢中坦承參與該鬥毆槍擊事件之
    自白，係為了幫戊○○、甲○○才坦承犯行等情，自難憑其
    不實之警詢自白，即以無故持有制式槍彈罪責相繩，此外，
    復查無其他證據證明被告丁○○就同案被告戊○○、甲○○
    攜帶制式槍彈前往本件現場乙情，有何事前謀議或行為分擔
    之情事，不能僅憑戊○○係因其弟丁○○之事才持制式槍彈
    前往與李泊峰等人談判，即擬制推測被告丁○○亦有與同案
    被告戊○○、甲○○共同持有上開制式槍彈之犯行。
  (二)關於被告壬○○部分：
    按刑法上之共同正犯，以有意思之聯絡行為之分擔為要件，
    本案上訴人於他人之犯罪，既無聯絡之意思，又無分擔實施
    之行為，即不得以共犯論；且共犯之成立，除共同實施犯罪
    行為者外，其就他人之行為負共犯之責者，以有意思聯絡為
    要件，若事前並未合謀，實施犯罪行為之際，又係出於行為
    者獨立之意思，即不負共犯之責（最高法院著有18年上字第
    673號；19年上字第694號判例可資參照）。本件持有前開制
    式槍枝子彈之犯罪行為人為共同被告戊○○、甲○○，而戊○○於審理中證稱：「（你帶槍過去，有無跟其他的人說你
    有帶槍過去？）沒有」（見本院95年5月11日審判筆錄第16
    頁），堪認戊○○持有槍彈前往案發現場乃其自己獨立之意
    思。而另一於案發現場開槍且與戊○○一同持有上開制式槍
    彈之共同被告甲○○亦於審理中陳稱：「壬○○也不知道會
    發生這個狀況，也不知道我們二人有拿槍‧‧‧壬○○真的
    不知道」等語（見本院95年9月5日訊問筆錄第2頁）。再者
    ，依本案卷證亦無其他證據可資證明被告壬○○有與戊○○
    、甲○○就持有制式槍彈乙事有意思之聯絡及犯罪行為之分
    擔，尚不能單憑被告壬○○有在案發現場且與戊○○、甲○○同車之客觀情況，即遽論被告壬○○有如公訴人所指構成
    持有槍彈罪之共同正犯。
  (三)關於被告丑○○部分：
    除如前述戊○○已證稱其並無跟其他人說其有帶槍至案發現
    場外，共同被告己○○於警詢雖曾供述：「丁○○有跟丑○○講有帶東西在車上，第二天丁○○去德化街講到丁○○也
    有拿槍出來射擊」等語，惟己○○於審理時則具結證稱：「
    （於同一天警詢筆錄講到丁○○有跟丑○○說有帶東西到他
    的車上，實際上情形為何？）我記得當時有人打電話給丑○○說有人把東西放在車上，但是打電話的人是何人我不知道
    」、「丁○○在德化街的時候，有無講到有關東西的事情？
    沒有」等語（見本院95年5月11日審判筆錄第21、20頁），
    是共同被告己○○就何人有跟被告丑○○將有帶東西在車上
    及丁○○有無在德化街講到有關東西的事情等情，其供述已
    有前後不一之瑕疵；另共同被告未○○於警詢雖亦曾供述：
    「我有聽丑○○電話中與另一部車1855－FY車上的人保持聯
    繫，也有聽到丑○○電話中問起帶幾支槍械來」等語，惟此
    已為未○○於本院審理具結作證時所全盤否認，且警詢中又
    未以證人身分具結，以擔保其供述之真實性，其於警詢中對
    被告丑○○不利之供述自有瑕疵；按共同被告不利於已之陳
    述，固得採為其他共同被告犯罪之證據，惟此項不利之陳述
    ，須無瑕疪可指，而就其他方面調查，又與事實相符，始得
    採為其他共同被告犯罪事實之認定，此有最高法院46年台上
    字第419號判例可參。復按刑事訴訟法第156條第2項規定：
    被告之自白不得作為有罪判決之唯一證據，仍應調查其他必
    要之證據，以察其是否與事實相符。利用共同被告之共犯之
    自白或其他不利於己之陳述，為認定被告犯罪之證據，不特
    與利用被告自己之自白作為其犯罪之證明同有自白虛偽性之
    危險，亦不免有嫁禍於被告而為虛偽供述之危險。其立法意
    旨乃在防範被告自白之虛擬致與真實不符，故對自白在證據
    上之價值加以限制，明定須藉補強證據以擔保其真實性，共
    同被告己○○、未○○於警詢中對被告丑○○不利之供述既
    有瑕疵，已如前述，自不得遽採為認定被告丑○○有觸犯持
    有制式槍彈罪之共同正犯之依據；另共同被告戊○○、甲○○於本案審理中亦一再否認有何上述在車上與被告丑○○以
    電話聯繫之情事，甲○○甚至堅稱不認識被告丑○○，亦無
    從依共同被告戊○○與被告丑○○之通聯記錄推知上情，自
    難認上開己○○、未○○於警詢中之供述屬實。況且縱認共
    同被告己○○、未○○於警詢中之供述可採，然依前開判例
    見解，仍應調查其他必要之證據，以察其是否與事實相符，
    以擔保其真實性，此乃因利用共同被告（共犯）之供述具有
    虛偽性之危險，亦不免有嫁禍於被告丑○○而為虛偽供述之
    可能。另然而本案除共同被告己○○、未○○等二人於警詢
    之供述外，並無其他證據可資證明被告丑○○有觸犯持有上
    開制式槍彈之情勢，是當不能僅憑共同被告己○○、未○○
    二人於警詢有瑕疵之供述，即遽入被告丑○○於罪。
  (四)關於被告午○○部分：
    按證人、鑑定人依法應具結而未具結者，其證言或鑑定意見
    ，不得作為證據；又被告以外之人於檢察事務官、司法警察
    官或司法警察調查中所為之陳述，與審判中不符時，其先前
    之陳述具有較可信之特別情況，且為證明犯罪事實存否所必
    要者，始得為證據，刑事訴訟法第158條之3、第159條之2亦
    分別定有明文。本件證人A1於警詢中製作筆錄時警方並未命
    證人具結，此經證人A1於審理時陳明在卷，且依該警詢筆錄
    之記載觀之，證人A1於接受訊問前，訊問之警員均未告以作
    證具結之義務及作偽證之刑罰，是本案秘密證A1人之警詢筆
    錄，顯有重大瑕疵，已難做為被告午○○論罪之依據。而刑
    事訴訟法第159條之2規定所謂『較可信之特別狀況』，係屬
    於證據能力之規定，而非陳述內容證明力之問題，故法院應
    比較前後陳述之外部情況，判斷何者較為自然可信；而作為
    認定此種特信情況之資料，應依各該陳述外部附隨的環境或
    條件（亦即，外部之客觀證據，例如，證人於審判外陳述時
    是否有較具悔意之情況，或審判期日有無顯見受到被告之威
    嚇之情形等）判斷之。本件證人A1雖曾於警詢時陳稱本案戊○○所持用之制式槍彈為午○○所提供云云，惟證人A1於本
    院審理時已否認上述屬實，並具結證稱：「（在該次槍戰中
    ，甲○○、戊○○所持有的槍枝事後被查獲一枝HS2000、另
    一枝克拉克是否知道該二支槍枝的來源？）知道，綽號瘦仔
    那邊來的，他是瘦瘦高高的，約有180公分，50幾公斤」、
    「（何原因交給戊○○？）當時並不是完全交給戊○○。當
    時瘦仔有來找戊○○、甲○○，而戊○○、甲○○身上沒有
    錢，瘦仔問是否對槍枝有興趣要買，因為戊○○、甲○○說
    他們身上沒有錢，然後瘦仔就說槍枝先放在戊○○、甲○○
    那邊，等有錢再跟戊○○、甲○○拿，或是瘦仔再回來跟他
    們二人取回槍枝；瘦仔交付槍枝的地點是在甲○○的住處那
    邊，甲○○當時住在田心北四巷那邊」、「（之前在警訊所
    作筆錄指證槍枝是午○○所保管的筆錄內容，為何與今日所
    述不相符合？）當初我只想到戊○○可以減刑、判緩刑，所
    以才說是午○○，當時警方說午○○是竹聯幫老大，這件事
    情一定跟午○○有關，我有告訴警方說這件事情與午○○沒
    有關係，但是警方不相信，所以我就照著警方的意思講下去
    ，當時戊○○被借提最後一次時，我有看見警方還告訴戊○○說已經可以被減刑，還可以被判緩刑」等語（見本院95年
    4月21日審判筆錄第7至10頁）。復查無其他積極事證足認證
    人A1於警詢所為供述之『外部附隨的環境或條件』有何『較
    可信之特別狀況』，自不能遽論證人於警詢中之證詞較為可
    信，是證人A1於警詢所為陳述即難認有何證據能力。另同案
    被告戊○○、甲○○於審理中經以證人身分具結作證時，亦
    均證稱：扣案之制式槍彈係於92年間某日在臺中市南屯區田
    心北四巷11號甲○○之租住處，綽號「瘦仔」之林正雄向其
    等兜售未成所交付之物，並非午○○所提供等語，核與證人
    A1於審理中之證述及被告午○○之所辯大致相符。況且扣案
    之制式槍枝係警方於93年6月4日21時35分許，由午○○主動
    帶同前往甲○○住處（即台中市南屯區田心北四巷11號）前
    廣場，於戊○○所騎乘之車號EZS－105號輕機車（車主登記
    為戊○○之妻：黃郁馨）車箱內所起獲，已如前述，若該制
    式槍枝係由午○○所提供，午○○豈可能自暴其犯行？又戊○○、甲○○豈會不將該槍枝返還午○○，而逕自藏放於戊○○所騎乘之機車車箱內？綜觀全卷，復無其他積極事證足
    以佐證戊○○、甲○○所持有之制式槍彈係被告午○○所提
    供，自不能遽以槍砲彈藥刀械管制條例第7條第3項之罪責相
    繩。
三、由以上各情節來看，不能因被告丁○○為隱匿甲○○犯行之
    自白、被告壬○○、丑○○有與戊○○、甲○○共同前往與
    李泊峰等人談判，及警方因被告午○○之帶同下始起獲戊○○、甲○○持有之制式槍枝等情，即認丁○○、壬○○、丑
    ○○有與戊○○、甲○○共同持有制式槍彈，而上開制式槍
    彈係被告午○○所有並明知戊○○、甲○○欲犯罪而提供之
    ，此外，並無其他證據足以證明被告丁○○、丑○○、壬○○、午○○有何公訴人所指訴之上開犯行，本院基於上列理
    由，認為被告丁○○、壬○○、丑○○、午○○四人被訴之
    犯罪尚有合理性懷疑存在，應屬不能證明其四人犯罪，爰為
    被告丁○○、壬○○、丑○○、午○○無罪之諭知。
參、被告丁○○意圖隱匿甲○○之上開犯行，於警偵訊中頂替甲○○而坦承持有上開制式手槍射傷李泊峰等人乙情，因未據
    起訴，本院無從審理，自應另由檢察官為適法之偵辦。
肆、本案共同被告癸○○已遭通緝，被告己○○、未○○亦經拘
    提而未獲，均俟到案後另結。
伍、適用法律的依據：
  (一)刑事訴訟法第299條第1項前段、第301條第1項。
  (二)修正前槍砲彈藥刀械管制條例第11條第4項、槍砲彈藥刀械
    管制條例第7條第4項、第12條第4項，刑法第11條前段、第2
    條第1項、第28條、第302條第1項、修正前第55條、修正前
    第47條、第42條第3項前段、第38條第1項第1款，罰金罰鍰
    提高標準條例第1條前段，判決如主文。
本案經檢察官寅○○到庭執行職務。
中    華    民    國    95    年    10    月    13    日
                  刑事第四庭  審判長法  官  張國忠
                                    法  官  黃松竹
                                    法  官  柯雅惠
上正本證明與原本無異。
如不服本判決，應於送達後10日內向本院提出上訴狀（須附繕本
），上訴於台灣高等法院台中分院。
                                    書記官  黃麗鈺
中    華    民    國    95    年    10    月    13    日
附錄論罪科刑法條
修正前槍砲彈藥刀械管制條例第11條第4項、槍砲彈藥刀械管制
條例第7條第4項、第12條第4項、刑法第302條第1項


司法院資訊處製作；財團法人民間司法改革基金會備份。
